【裁判字號】    99,交簡上,208
【裁判日期】    991012
【裁判案由】    過失傷害
【裁判全文】
臺灣高雄地方法院刑事判決           99年度交簡上字第208號
上  訴  人
即  被  告  甲○○
上列上訴人即被告因過失傷害案件，不服本院高雄簡易庭中華民
國99年7 月26日99年度審交簡字第997 號第一審刑事簡易判決（
聲請簡易判決處刑案號：99年度偵字第135 號），提起上訴，本
院管轄之第二審合議庭，認應改用通常程序審理，並自為第一審
判決如下：
    主  文
原判決撤銷。
本件公訴不受理。
    理  由
一、聲請簡易判決處刑意旨略以：被告甲○○駕駛車牌號碼8519
    -ME 號自用小客車，停放於高雄市○○○路169 號前之停車
    格內，於民國98年8 月14日下午1 時20分許，沿高雄市○○
    ○路西往東方向慢慢起駛，欲迴轉西行至高雄市三民區○○
    ○路165 號前時，本應注意在設有禁止迴車標誌或劃有分向
    限制線之路段不得迴車，且汽車迴車前，應暫停並顯示左轉
    燈光或手勢，看清有無來往車輛，始得迴轉，且依當時係日
    間自然光線、天氣晴朗、柏油路面且路面乾燥、無缺陷、無
    障礙物、視距良好等情形，並無不能注意之情形及依被告智
    識、能力，亦無不能注意之情形，竟疏未注意，猶貿然在上
    址劃有雙黃線處違規迴轉，適蔡依萍騎乘車牌號碼716-HFS
    號輕型機車搭載乙○○，沿高雄市○○○路西往東方向亦行
    駛至上址，因煞車不及，致蔡依萍所騎乘之上開機車右前車
    頭與甲○○所駕駛之上開自用小客車左前車頭發生碰撞，致
    人車倒地，乙○○因而受有右脛腓骨骨折等傷害（蔡依萍所
    受傷害部分，未據提出告訴），因認被告涉犯刑法第284 條
    第1 項前段之過失傷害罪嫌等語。
二、按告訴乃論之罪，告訴人於第一審辯論終結前，得撤回其告
    訴；告訴經撤回者，法院應諭知不受理之判決，刑事訴訟法
    第238 條第1 項、第303 條第3 款分別定有明文。又告訴乃
    論之刑事事件於偵查中或第一審法院辯論終結前，調解成立
    ，並於調解書上記載當事人同意撤回意旨，經法院核定者，
    視為於調解成立時撤回告訴或自訴，復為鄉鎮市調解條例第
    28條第2 項所明定，而此所謂「視為於調解成立時撤回告訴
    」，係指無庸告訴人再為撤回告訴之意思表示即生撤回告訴
    之效力。
三、經查，本件被告甲○○因過失傷害案件，經檢察官提起公訴
    ，認被告係犯刑法第284 條第1 項前段之過失傷害罪嫌，依
    同法第287 條之規定，須告訴乃論。茲因被告與告訴人乙○
    ○業於99年4 月28日在高雄市鼓山區調解委員會調解成立，
    告訴人於該調解書中表示願撤回對於被告過失傷害之告訴，
    上開調解書並經本院高雄簡易庭核定，有上開調解書1 份在
    卷可查。是依上開法條規定及說明，本件已於前開調解成立
    時（即99年4 月28日）視為撤回告訴，參照前開說明，應諭
    知不受理之判決。
四、原審漏未審酌及此，於99年7 月26日就被告被訴之過失傷害
    案件為科刑之判決，尚有未洽；上訴意旨謂被告已與告訴人
    成立調解，並於調解書中表明撤回意旨，請求諭知無罪判決
    ，雖亦不符法律規定，惟原審判決既有上開可議之處，自應
    由本院將原判決予以撤銷，並參酌刑事訴訟法第452 條、第
    451 條之1 第4 項但書第3 款規定之意旨，爰為不受理判決
    之諭知。
五、按檢察官聲請以簡易判決處刑之案件，經法院認為有第451
    條之1 第4 項但書之情形者，應適用通常訴訟程序審判之，
    刑事訴訟法第452 條定有明文；且對於簡易判決之上訴，準
    用刑訴法第三編第一章及第二章之規定，管轄第二審之地方
    法院合議庭受理簡易判決上訴案件，應依通常程序審理。其
    認案件有刑訴法第452 條之情形者，應撤銷原判決，逕依通
    常程序為第一審判決，法院辦理刑事訴訟簡易程序案件應行
    注意事項第14項亦有規定。本件原審依檢察官聲請簡易判決
    處刑，對被告以過失傷害罪論罪科刑，經本院撤銷原判決，
    改諭知本件公訴不受理，已如前述，本件自有刑事訴訟法第
    451 條之1 第4 項但書第3 款所指之情形，故依前揭規定，
    應由本院合議庭逕依通常程序審理後，自為第一審判決，檢
    察官如不服本判決，仍得於法定上訴期間內，向管轄之第二
    審法院提起上訴，附此敘明。
據上論斷，應依刑事訴訟法第455 條之1 第3 項、第452 條、第
369 條第1 項前段、第364 條、第303 條第3 款，判決如主文。
本案經檢察官張雅婷到庭執行職務。
中    華    民    國    99    年    10    月    12    日
                       交通法庭  審判長法  官   黃宗揚
                                       法  官   高瑞聰
                                       法  官   陳芸珮
以上正本證明與原本無異。
如不服本判決應於收受送達後10日內向本院提出上訴書狀，並應
敘述具體理由；如未敘述上訴理由者，應於上訴期間屆滿後20日
內向本院補提理由書（均須按他造當事人之人數附繕本）「切勿
逕送上級法院」。
中    華    民    國    99    年    10    月    13    日
                                       書記官   蔡淑貞

司法院資訊處製作；財團法人民間司法改革基金會備份。
